臺灣基隆地方法院刑事判決　　　　　 100年度交簡上字第43號
上　訴　人
即　被　告　陳幸姿
上列上訴人即被告因過失傷害案件，不服本院基隆簡易庭100 年
度基交簡字第437 號中華民國100 年8 月17日第一審刑事簡易判
決（原聲請簡易判決處刑案號：100 年度偵字第1353號），提起
上訴，本院管轄之第二審合議庭判決如下：
    主      文
上訴駁回。
陳幸姿緩刑貳年。
    事實及理由
一、本院審理結果，認第一審判決對上訴人即被告陳幸姿論以刑
    法第284 條第1 項前段之過失傷害罪，而判處被告拘役40日
    ，如易科罰金，以新臺幣1 千元折算1 日，其認事用法均無
    違誤，量刑亦屬妥適，應予維持，故引用第一審刑事簡易判
    決書記載之事實、證據及理由（如附件）。
二、上訴意旨略以：上訴人已於100 年8 月17日與告訴人林月寶
    達成和解，請求撤銷原判決並宣告緩刑等語。
三、本院審酌被告提起上訴後於本院審理時坦承犯行，併審酌被
    告於職司偵查犯罪之檢警人員知悉其為肇事人之前，向到場
    處理之員警坦承肇事而接受裁判、被告之過失程度、肇事當
    時情形、被害人傷勢、犯後坦承犯行然於原審尚未能與被害
    人成立和解等一切情狀，認原審判決量處被告拘役40日，並
    諭知易科罰金之折算標準，核其認事及用法並無違誤，量刑
    亦屬恰當，應予維持。被告上訴意旨請求撤銷原審判決，為
    無理由，應予駁回。
四、另查，被告於本院審理中自白犯罪，足見深具悔意。且其前
    未受有期徒刑以上刑之宣告，有臺灣高等法院被告前案紀錄
    表在卷可憑。茲念其一時失慮，致誤罹刑章，經此偵查及科
    刑程序，應知警惕，信認應無再犯之虞，因認原審所宣告之
    刑，以暫不執行為適當，併予諭知緩刑2 年，以啟自新。
五、據上論斷，應依刑事訴訟法第455 條之1 第1 項、第3 項、
    第364 條、第368 條、第373 條，刑法第74條第1 項第1款
    ，判決如主文。
本案經檢察官周慶華到庭執行職務。
中    華    民    國   100    年    10    月    31    日
                    交通法庭審判長法  官  陳志祥
                                  法  官  黃梅淑
                                  法  官  藍君宜
以上正本證明與原本無異。
本件判決不得上訴。
中    華    民    國   100    年    10    月    31    日
                                  書記官  蘇鈺婷
附錄論罪法條：
刑法第284條第1 項前段
因過失傷害人者，處六月以下有期徒刑、拘役或五百元以下罰金
。
附件：
臺灣基隆地方法院刑事簡易判決      100年度基交簡字第437號
聲  請  人  臺灣基隆地方法院檢察署檢察官
被      告  陳幸姿  女  36歲（民國○○年○月○○日生）
                    身分證統一編號：Ｚ000000000號
                    住基隆市○○區○○路212巷6弄80號
上列被告因過失傷害案件，經檢察官聲請以簡易判決處刑（100
年度偵字第1353號），本院判決如下：
    主  文
陳幸姿因過失傷害人，處拘役肆拾日，如易科罰金，以新臺幣壹
仟元折算壹日。
    犯罪事實及理由
一、本件犯罪事實、證據，均引用如附件檢察官聲請簡易判決處
    刑書之記載，另補充如下：
  (1)按汽車行駛時，駕駛人應注意車前狀況，並隨時採取必要之
    安全措施，道路交通安全規則第94條第3 項定有明文。本件
    被告駕車由基隆巿信二路基隆醫院停車場出口駛出，欲左轉
    進入信二路車道時，自應注意車前狀況，隨時採取必要之安
    全措施，且依當時天候晴、道路乾燥、無缺陷、無障礙物且
    視距良好，此有道路交通事故調查報告表（一）可參，亦即
    客觀上無不能注意之情形，堪見被告確疏未車前狀況，撞擊
    當時行走在其車前之行人林月寶，導致本件車禍之發生，足
    認被告上開駕駛行為，確有過失甚明。
  (2)鄭月寶於99年9 月15日下午3 時5 分許，由基隆市○○路基
    隆醫院停車場入口處，欲穿越信二路車道，惟未行走行人穿
    越道，遂在停車場出口處遭陳幸姿駕車撞擊，是鄭月寶就本
    件車禍之發生亦有過失。
  (3)被告於車禍肇事後，停留在現場，並於其犯行為有偵查權限
    之機關或公務員發覺前，向據報前來之員警坦承係肇事人，
    並接受裁判，此有基隆市○○○道路交通事故肇事人自首情
    形記錄表1 紙在卷足憑（見偵查卷第19頁）。
二、核被告所為，係犯刑法第284 條第1 項前段之過失傷害罪。
    又查，被告於職司偵查犯罪之檢警人員知悉其為肇事人之前
    ，向到場處理之員警坦承肇事而接受裁判，此有基隆市○○
    ○道路交通事故肇事人自首情形記錄表1 紙在卷可證，爰依
    刑法第62條前段之規定，減輕其刑。茲審酌被告之過失程度
    、肇事當時情形、被害人傷勢、犯後坦承犯行，雖尚未能與
    被害人成立和解等一切情狀，量處如主文所示之刑，並諭知
    易科罰金之折算標準。
三、依刑事訴訟法第449 條第1 項前段、第454 條第2 項，刑法
    第284 條第1 項前段、第62條前段、第41條第1 項前段，刑
    法施行法第1 條之1 ，逕以簡易判決處刑如主文。
四、如不服本判決，應於判決送達後10日內，向本院提出上訴書
    狀，上訴於本院合議庭。
中    華    民    國   100    年    8     月    17    日
                  基隆簡易庭法    官  吳佳齡
以上正本證明與原本無異。
如不服本判決，應於判決送達後10日內，向本院提出上訴書狀，
敘述上訴理由，上訴於本院合議庭，並按他造當事人之人數附具
繕本。
中    華    民    國   100    年    8     月    17    日
                            書 記 官  莊智凱
附錄論罪法條：
中華民國刑法第284條
（過失傷害罪）
因過失傷害人者，處 6 月以下有期徒刑、拘役或 5 百元以下罰
金，致重傷者，處 1 年以下有期徒刑、拘役或 5 百元以下罰金
。
從事業務之人，因業務上之過失傷害人者，處 1 年以下有期徒
刑、拘役或 1 千元以下罰金，致重傷者，處 3 年以下有期徒刑
、拘役或 2 千元以下罰金。
附件：
臺灣基隆地方法院檢察署檢察官聲請簡易判決處刑書
                                     100年度偵字第1353號
    被      告  陳幸姿  女  36歲（民國○○年○月○○日生）
                        住基隆市○○區○○路212巷6弄80號
                        國民身分證統一編號：Ｚ000000000號
上列被告因過失傷害案件，業經偵查終結，認為宜聲請以簡易判
決處刑，茲將犯罪事實及證據並所犯法條分敘如下：
        犯罪事實
一、陳幸姿於民國99年9月15日下午3時5分許，駕駛1565-MT號小
    客車，自基隆市○○路署立基隆醫院停車場出口駛出，欲左
    轉進入信二路車道，適遇林月寶在小客車左側步行穿越馬路
    ，陳幸姿應注意能注意而未注意起駛前顯示方向燈，讓行進
    中之車輛行人優先通行，竟疏未注意而貿然前駛，小客車左
    前車頭撞擊林月寶臀部，林月寶倒地，小客車左前輪輾壓過
    林月寶左腳踝，致林月寶受有左腳挫裂傷併踝關節脫臼之傷
    害。
二、案經林月寶訴由基隆市警察局第二分局報告偵辦。
        證據並所犯法條
一、證據：（一）被告陳幸姿之供述，（二）證人即告訴人林月
    寶之證詞，（三）診斷證明書，（四）道路交通事故調查報
    告表、現場圖、現場照片、監視錄影光碟及翻拍照片。(五
    )臺灣省基宜區車輛行車事故鑑定委員會鑑定意見書。
二、所犯法條：刑法第284條第1項過失傷害罪嫌。
三、依刑事訴訟法第451條第1項聲請逕以簡易判決處刑。
    此  致
臺灣基隆地方法院基隆簡易庭
中    華    民    國   100    年    6     月    30    日
                              檢  察  官  張長樹
本件正本證明與原本無異
中    華    民    國   100    年    7     月    6     日
                              書  記  官  詹琦雄
附錄本案所犯法條全文
刑法第284條
因過失傷害人者，處 6 月以下有期徒刑、拘役或 5 百元以下罰
金，致重傷者，處 1 年以下有期徒刑、拘役或 5 百元以下罰金
。
從事業務之人，因業務上之過失傷害人者，處 1 年以下有期徒
刑、拘役或 1 千元以下罰金，致重傷者，處 3 年以下有期徒刑
、拘役或 2 千元以下罰金。